臺灣橋頭地方法院民事判決
111年度岡原簡字第3號
原      告  蔡徐美華
訴訟代理人  陳文卿律師
被      告  林嘉瀅  

訴訟代理人  黃聖育  
上列當事人間請求損害賠償事件，本院於民國111 年3 月31日言
詞辯論終結，判決如下：
    主      文
被告應給付原告新臺幣貳拾柒萬貳仟肆佰貳拾肆元，及自民國一
一○年十二月二十二日起至清償日止，按週年利率百分之五計算
之利息。
原告其餘之訴駁回。
訴訟費用由被告負擔三分之一，餘由原告負擔。
本判決第一項得假執行。但被告如以新臺幣貳拾柒萬貳仟肆佰貳
拾肆元為原告預供擔保，得免為假執行。
原告其餘假執行之聲請駁回。
    事實及理由
一、原告起訴主張：被告於民國109年11月18日8時48分許，駕駛
    車牌號碼000-0000號自用小客車，沿高雄市○○區○○路○○○○○○
    ○號禮蚵0081號電桿前之路邊停車後，欲開啟車門下車時，
    本應注意行人、其他車輛，並讓其先行，且於確認安全無虞
    後，再將車門開啟至可供出入幅度，迅速下車並關上車門，
    而依當時天候晴、日間自然光線、柏油路面乾燥無缺陷、道
    路無障礙物及視距良好等情，客觀上應無不能注意之情事發
    生，竟疏未注意及此而貿然開啟駕駛座車門，適原告騎乘車
    牌號碼000-000號普通重型機車（下稱系爭機車）沿中正路
    南往北行駛至此，見狀閃煞不及，因而發生碰撞（下稱系爭
    事故），致原告人車倒地，因而受有左側胸壁挫傷併左側第
    4、5、6、7肋骨骨折、右側第4遠端指骨及第5掌骨折等傷害
    （下稱系爭傷害），及骨盆骨折、第一腰椎骨折之傷害（下
    稱骨盆腰椎傷害）。爰依民法第184 條第1 項前段、第191 
    條之2 、第193 條及第195 條之規定，請求被告賠償下列損
    害：①醫療費新臺幣（下同）181,472 元、②
    看護費172,200元、③機車修理費23,800元、④不能工作損
    失98,667元、⑤精神慰撫金60萬元。並聲明：㈠被告應給付
    原告1,076,139 元，及自起訴狀繕本送達翌日起至清償日止
    按年息5 ％計算之利息。㈡願供擔保，請准宣告假執行。
二、被告則以：對被告因開啟車門不慎至發生爭事故不爭執。就
    醫藥費部分，對原告因系爭傷害所支出之醫藥費71207元，
    不爭執。但原告於案發後過3月前往義大醫院就診，診斷之
    骨盆腰椎傷害，顯與系爭事故無關。看護費部分，因系爭傷
    害，須看護一個月，不爭執。就不能工作損失部分，對原告
    月薪不爭執，但應以國軍高雄總醫院左營分院診斷證明書應
    休養二個月為據計算損失。機車修理費部分，應予折舊。慰
    撫金之請求過高等語置辯（不爭執部分見本院卷第211-213
    頁）。並聲明：原告之訴駁回。如受不利判決，願供擔保免
    為假執行。
三、本院得心證之理由：
  ㈠原告主張被告於上開時地開啟車門不慎，造成原告受有系爭
    傷害之事實，業據其提出診斷證明、道路交通事故現場圖、
    交通事故初步分析研判表、現場照片為證（本院卷23-43頁
    ），並經本院依職權調取上開交通事故警方製作之全部資料
    核閱無訛（本院卷第109-128頁），且被告對此亦不爭執，
    本院依上開調查證據之結果，堪信原告主張為真實。
  ㈡按因故意或過失，不法侵害他人之權利者，負損害賠償責任
    。汽車、機車或其他非依軌道行駛之動力車輛，在使用中加
    損害於他人者，駕駛人應賠償因此所生之損害。不法侵害他
    人之身體或健康者，對於被害人因此喪失或減少勞動能力，
    或增加生活上之需要時，應負損害賠償責任。不法侵害他人
    之身體、健康、名譽、自由、信用、隱私、貞操，或不法侵
    害其他人格法益而情節重大者，被害人雖非財產上之損害，
    亦得請求賠償相當之金額。民法第184 條第1 項前段、第19
    1 條之2 、第193 條第1 項、第195 條第1 項前段分別定有
    明文。本件被告之過失行為，造成原告受傷，原告依上開規
    定，請求被告賠償其損害，尚無不合。爰就原告請求賠償之
    項目及金額，分述如下：
  ⒈醫療費用部分：
    本件原告因系爭傷害，前往國軍高雄總醫院左營分院及梓安
    診所就診，合計支出醫療費用71,207元之事實，已提出診斷
    證明書、醫療費用收據為證（本院卷第31頁、37-49頁、55-
    73頁），而被告對此亦不爭執（本院卷第211），此部分之
    請求，自應准許。至原告主張前往義大醫院就診，診斷系爭
    邀椎骨盆傷害，因而支出103,315元醫藥費部分，因系爭邀
    椎骨盆傷害，係於系爭事故發生後約3個月才前往就診，是
    否係因系爭事故所導致之傷害，顯有疑問。而經本院函詢系
    爭事故發生後，原告首先就診之國軍高雄總醫院左營分院，
    系爭邀椎骨盆傷害，與系爭事故是否有關連。該院明確回答
    原告於系爭事故發生後，該院係以電腦斷層攝影檢查，檢查
    範圍包含腰椎，依檢查報告，邀椎部分並無骨折現象，故系
    爭腰椎骨盆傷害，與系爭事故無明顯相關，有該院回文在卷
    可憑（本院卷175頁），故被告辯稱原告於義大醫院就診之
    支出，與系爭事故無關等語，應堪採信。原告此部分之請求
    ，自屬無據。
  ⒉薪資損失部分：
    本件原告主張其因系爭傷害，受有無法工作之薪資損失，已
    提出前開診斷證明書及訴外人好美有限公司在職證明等件為
    證（本院卷79頁）。本院審酌原告受有系爭傷害，於109年1
    1月18日前往國軍高雄總醫院左營分院就診入院，進行相關
    手術後，於同年11月30日出院，出院後需休養二個月，有該
    院所出具之診斷證明為證（本院卷31頁），故原告主張受有
　　73日不能工作之損失，應屬可採。又原告於系爭事故發生前
    ，任職於好美有限公司，每月薪資2萬元，有在職證明可證
    ，且此一薪水與現下市場行情相較並無任何不合理之處，應
    屬可採。故原告請求不能工作之損失，於48,667元（20,000
    *73/30＝48,667，小數以下四捨五入）範圍內，應屬有據。
    至原告系爭骨盆邀椎傷害，難認與系爭事故有關，有如前述
    ，原告請求此部分不能工作之損失，自屬無據。
　⒊機車修理費：查原告騎乘之系爭機車，因系爭事故受損而支
    出機車修理費23,800元，有原告提出冠彬機車行估價單為證
    。然按民法第196 條請求賠償物被毀損所減少之價額，得以
    修復費用為估定之標準，但以必要者為限，如修理材料以新
    品換舊品，應予折舊（最高法院77年5 月17日77年度第9 次
    民事庭會議決議參照）。查原告機車修理費用為23,800元，
    均為零件費用，而參酌行政院財政部頒布之固定資產耐用年
    數表第二類第三項編號20307 款規定，機車耐用年數為3 年
    ，原告機車係93 年6 月出廠（見本院卷第87頁），迄事故
    發生時，已逾3 年耐用年限，關於零件費用部分原告僅得請
    求殘值5,950 元【計算方式：殘值＝取得成本÷（耐用年數＋1
     ）即23,800元÷（3+1 ）＝5,950 元】。
  ⒋看護費用：
　　原告主張其因系爭傷害，住院期間支付26,600元看護費，出
    院後需全日看護1 個月，業據提出診斷證明及看護費用支出
    收據為證（本院卷31頁、75頁）。而依原告提出之診斷證明
    書，原告需專人照護1 個月，再衡酌原告之傷勢大多為骨折
    ，堪認原告住院及出院後確有專人全日看護之必要，被告辯
    稱僅須半日看護，並無證據為憑，自無可採。再住院期間支
    出之看護費用26,600元，有收據為證，自應准許。而國內全
    日看護行情為每日2,000 元，此為本院職務上所知，是原告
    主張依國內看護行情即每日2,200 元計算，核屬過高，應以
    每日2,000 元計算，其請求此30日之相當於看護費損失60,0
    00元（2,000 元×30日＝60,000元），應屬適當。至原告系爭
    骨盆邀椎傷害，難認與系爭事故有關，有如前述，原告請求
    此部分看護費用之請求，自屬無據。故原告此部分之請求於
    86,600元範圍內，洵屬有據，逾此範圍之相當於看護費損失
    ，則不能准許
  ⒌精神慰撫金：
    按精神慰撫金之多寡，應斟酌雙方之身分、地位、資力與加
    害之程度及其他各種情形核定相當之數額。而所謂相當金額
    ，應以實際加害之情形、被害人所受精神上痛苦之程度、賠
    償權利人之身分地位、經濟能力，並斟酌賠償義務人之經濟
    狀況、可歸責之程度等定之。經查，本院審酌兩造之學經歷
    、經濟狀況（見稅務電子閘門財產所得調件明細表）、被告
    之加害情節及原告受傷程度等一切情狀，認原告請求之慰撫
    金以6 萬元為適當，逾此範圍即非所許。
  ⒍綜上，原告得請求賠償之金額為醫藥費用71,207 元、不能工
    作薪資損失48,667元、看護費用86,600元、機車修繕費用5,
    950元、慰撫金6萬元，合計272,424 元。
五、綜上所述，原告依民法侵權行為之法律關係，請求被告給付
    原告272,424 元，及自起訴狀送達被告翌日即110 年12 月2
    2日起至清償日止，按年利率百分之五計算之利息，為有理
    由，應予准許，逾此數額之請求，則屬無據，應予駁回。
六、本件係就民事訴訟法第427 條第1 項訴訟適用簡易程序所為
    被告敗訴之判決，爰依同法第389 條第1 項第3 款規定，依
    職權宣告假執行。並依聲請宣告被告供擔保免為假執行。
七、訴訟費用負擔之依據：民事訴訟法第79條。
中　　華　　民　　國　　111 　年　　4 　　月　　14　　日
                  岡山簡易庭  法    官  林揚奇  
以上正本係照原本作成。
如不服本判決，應於送達後20日內，向本院提出上訴狀並表明上
訴理由，如於本判決宣示後送達前提起上訴者，應於判決送達後
20日內補提上訴理由書（須附繕本）。 
中　　華　　民　　國　　111 　年　　4 　　月　　14　　日
                              書 記 官  陳麗如